【裁判字號】    96,訴,935
【裁判日期】    970229
【裁判案由】    違反毒品危害防制條例
【裁判全文】
臺灣嘉義地方法院刑事判決               96年度訴字第935號
公  訴  人  臺灣嘉義地方法院檢察署檢察官
被      告  甲○○
                    （另案
上列被告因違反毒品危害防制條例案件，經檢察官提起公訴（九
十六年度毒偵字第一三一五號），被告於準備程序中就被訴事實
為有罪之陳述，經本院合議庭裁定由受命法官改依簡式程序審理
，判決如下：
    主  文
甲○○施用第一級毒品，處有期徒刑捌月，扣案海洛因貳包沒收
銷燬之，上開毒品外包裝袋貳個沒收；又施用第二級毒品，處有
期徒刑伍月。應執行有期徒刑壹年，扣案海洛因貳包沒收銷燬之
，上開毒品外包裝袋貳個沒收。
    事  實
一、甲○○前因施用毒品案件，經本院以九十四年度毒聲字第一
    三三號裁定送觀察、勒戒後，認有繼續施用毒品傾向，再由
    本院以九十四年度毒聲字第三五五號裁定令入戒治處所強制
    戒治，於民國九十五年四月十二日執行完畢釋放。詎仍不知
    悔改，於九十六年八月二十七日上午某時，基於施用第一級
    毒品海洛因之犯意，在嘉義市某公共廁所內，以針筒注射之
    方式，施用第一級毒品海洛因一次。另於九十六年八月二十
    七日晚間十時五十分許回溯七十二小時內某時，基於施用第
    二級毒品甲基安非他命之犯意，在嘉義市某公共廁所內，以
    將甲基安非他命置於錫箔紙上燒烤吸其煙之方式施用第二級
    毒品甲基安非他命一次。嗣於同年八月二十七日下午五時三
    十分許，為警在甲○○嘉義市○○路四二巷二二號住處內，
    扣得其所有之海洛因二小包（合計淨重０點一五公克），並
    得其同意採集尿液送驗後，呈安非他命類及鴉片類代謝物嗎
    啡陽性反應，始悉上情。
二、案經嘉義市警察局第二分局報告臺灣嘉義地方法院檢察署檢
    察官偵查起訴。
    理  由
一、本件係經被告甲○○於準備程序當庭表示認罪，而經本院裁
    定以簡式審判程序加以審理，則依據刑事訴訟法第二百七十
    三條之二、同法第一百五十九條第二項之規定，不適用傳聞
    法則有關限制證據能力之相關規定，合先敘明。
二、訊據被告甲○○對於上開犯罪事實均坦承不諱，佐以被告於
    九十六年八月二十七日晚間十時五十分許，經警得其同意採
    尿送驗，其結果呈嗎啡陽性（按施用海洛因後，經人體之水
    解代謝作用，會呈嗎啡陽性反應）及甲基安非他命陽性反應
    乙情，有正修科技大學超微量研究科技中心檢驗報告（檢體
    編號為：2E960804號）、代號與真實姓名對照表、搜索票、
    搜索扣押筆錄、扣押物品目錄表、扣押物品收據各一份、扣
    案物照片二幀在卷可佐，且扣案疑似海洛因之白粉二小包，
    經送鑑定結果確含有海洛因成份，其中海洛因合計淨重０點
    一五公克（空包裝重０點五七公克）等情，有法務部調查局
    九十六年十月五日調科壹字第09623071100號鑑定通知書一
    份在卷足憑，並有海洛因二小包扣案可資佐證，是上開補強
    證據，已足資擔保被告前述自白之真實性，核與事實相合，
    可信為真實。此外，被告前因施用毒品案件，經本院以九十
    四年度毒聲字第一三三號裁定送觀察、勒戒後，認有繼續施
    用毒品傾向，再由本院以九十四年度毒聲字第三五五號裁定
    令入戒治處所強制戒治，於九十五年四月十二日執行完畢釋
    放等情，有臺灣嘉義地方法院檢察署刑案資料查註紀錄表及
    臺灣高等法院被告前案紀錄表各乙份附卷可憑。是被告施用
    毒品經強制戒治執行完畢釋放後，五年內再犯施用第一級、
    第二級毒品之犯行，堪以認定，應依法論科。
三、查海洛因、甲基安非他命分別為毒品危害防制條例第二條第
    二項第一款、第二款所定之第一級、第二級毒品，故核被告
    甲○○所為，係犯毒品危害防制條例第十條第一項之施用第
    一級毒品罪及同條第二項之施用第二級毒品罪。被告施用前
    持有海洛因、甲基安非他命之低度行為，應為各該施用之高
    度行為所吸收，均不另論罪。其所犯上開二罪，犯意各別，
    觸犯構成要件不同之罪名，應予分別論處，併合處罰。爰審
    酌被告曾因施用毒品經裁定觀察、勒戒，猶未知警惕而再犯
    本案，足見其未徹底戒除施用毒品，惟念及施用毒品本質上
    係戕害自身健康之行為，尚未嚴重破壞社會秩序或侵害他人
    權益，且被告坦承犯行、犯後態度尚屬良好暨其犯罪之動機
    、目的、手段、國中肄業之智識程度等一切情狀，分別量處
    如主文所示之刑，並定其應執行之刑。
四、扣案之海洛因二小包（合計淨重０點一五公克），應依毒品
    危害防制條例第十八條第一項前段規定沒收銷燬之；又上開
    毒品外包裝袋二個，係被告所有，用於包裹第一級毒品，防
    其裸露、逸出、潮濕，便於持有藉以於上開九十六年八月二
    十七日施用海洛因，亦經被告供述明確，為被告供本件施用
    第一級毒品所用之物，亦應依刑法第三十八條第一項第二款
    規定，宣告沒收之。
據上論斷，應依刑事訴訟法第二百七十三條之一第一項、第二百
九十九條第一項前段，毒品危害防制條例第十條第一項、第二項
、第十八條第一項前段，刑法第十一條、第五十一條第五款、第
三十八條第一項第二款，判決如主文。
本案經檢察官蔡彥守到庭執行職務。
中    華    民    國    97    年    2     月    29    日
                  刑事第一庭    法  官  黃琴媛
上列正本證明與原本無異。
如不服本判決，應於判決送達後十日內向本院提出上訴狀，上訴
書狀依法應敘述具體理由，如未敘述具體理由者，應於上訴期間
屆滿後二十日內補提理由書於本院（均應附繕本）。
中    華    民    國    97    年    2     月    29    日
                                書記官  李彩娥
附錄論罪科刑法條
毒品危害防制條例第10條
施用第一級毒品者，處 6 月以上 5 年以下有期徒刑。
施用第二級毒品者，處 3 年以下有期徒刑。


司法院資訊處製作；財團法人民間司法改革基金會備份。
